臺灣彰化地方法院刑事判決
110年度易字第206號
公  訴  人  臺灣彰化地方檢察署檢察官
被      告  曾敏龍




上列被告因竊盜案件，經檢察官提起公訴（110年度偵字第1667
號），因被告自白犯罪，本院改依簡式審判程序審理，判決如下
：
    主    文
曾敏龍犯攜帶兇器逾越窗戶竊盜罪，累犯，處有期徒刑柒月。
扣案螺絲起子壹支，沒收之。
    犯罪事實
一、曾敏龍因缺錢花用，於民國110年1月21日下午2時45分騎乘
    自行車行經彰化縣○○鄉○○路0段00號鄭文化所有之空屋時，
    認有機可乘，竟基於意圖為自己不法之所有，持客觀上具殺
    傷力足供兇器使用之螺絲起子1支，翻越該處1樓窗戶，並在
    2樓竊取水龍頭1個〔價值約新臺幣（下同）30元〕。惟於得手
    後旋即為管理人李明信發現，經報警處理後，扣得上開螺絲
    起子1支及水龍頭1個（已發還鄭文化）。
二、案經彰化警察局田中分局報告臺灣彰化地方檢察署檢察官偵
     查起訴。
　　理    由
一、本判決所引用被告以外之人於審判外之各項言詞陳述、書面
    證據及非供述證據，檢察官、被告曾敏龍於本院審理中，均
    表示同意列為證據，本院審酌該等證據之取得過程均為合法
    ，與待證事實有關聯性，且本院於審理時逐一提示，檢察官
    、被告對於證據能力之適格亦未爭執，故均得作為本案之證
    據。
二、上揭犯罪事實，業據被告於警詢、檢察官偵訊及本院審理中
    坦承不諱，核與證人李明信、被害人鄭文化於警詢中證述情
    節相符，並有彰化縣警察局田中分局搜索扣押筆錄、扣押物
    品目錄表、收據、現場及扣押物品照片、贓物認領保管單附
    卷及螺絲起子1支扣案可證，足認被告之自白與事實相符，
    故本件事證明確，被告犯行堪以認定，應依法論罪科刑。
三、核被告所為，係犯刑法第321條第1項第2款、第3款之攜帶兇
    器逾越窗戶竊盜罪，起訴書漏論第2款，尚有未洽。次查，
    被告前因竊盜案件，經臺灣臺中地方法院以107年度中簡字
    第3080號、107年度易字第3902號、108年度簡字第1080號判
    決，各判處有期徒刑4月、7月、5月確定，經同院以109年度
    聲字第26號裁定應執行有期徒刑1年確定。又因竊盜案件，
    經同院以108年度簡字第1422號判決判處應執行有期徒刑7月
    確定。經接續執行後，於109年10月31日執行完畢，有臺灣
    高等法院被告前案紀錄表在卷可稽，其於5年以內故意再犯
    本件有期徒刑以上之罪，為累犯。法官審酌被告有多次竊盜
    前科，堪認品行不佳，對刑罰之反應力薄弱，欠缺法治觀念
    ，惡習積重難改，如不加重其刑，難認具有矯治效果，爰依
    刑法第47條第1項及司法院大法官釋字第775號解釋意旨，加
    重其刑。另審酌被告先前已有數次犯罪紀錄，仍不知悔改，
    猶恣意竊取他人財物，顯然漠視他人財產法益，又值壯年，
    四肢健全，竟不思勤勉工作賺取正當收入，堪認習性不佳，
    應予譴責。惟被告坦承犯行，犯後態度尚可，竊取之物品價
    值不高，犯罪情節不重，兼衡其教育程度為國小肄業，曾假
    結婚，無子女，父母已歿，尚有兄姐等親人，目前從事收割
    檳榔工作，半天薪資約600元之家庭經濟狀況等一切情狀，
    爰量處如主文所示之刑。
四、扣案螺絲起子1支，係被告所有供本案犯罪所用之物，業據
    其供承不諱，爰依刑法第38條第2項前段宣告沒收。至被告
    竊得之水龍頭1個，業已實際合法發還被害人鄭文化，有贓
    物認領保管單可參，爰依刑法第38條之1第5項規定，不予宣
    告沒收。
五、應適用之法條：
  ㈠刑事訴訟法第273條之1第1項、第299條第1項前段。
  ㈡刑法第321條第1項第2款、第3款、第47條第1項、第38條第2
    項前段。
  ㈢司法院大法官釋字第775號解釋。
  ㈣刑法施行法第1條第1項。
本案經檢察官林芬芳偵查起訴，檢察官吳宗穎到庭執行職務。
中　　華　　民　　國　　110 　年　　4 　　月　　28　　日
刑事第八庭  法  官  梁義順
上正本證明與原本無異。
如不服本判決應於收受送達後20日內向本院提出上訴書狀，並應
敘述具體理由。其未敘述上訴理由者，應於上訴期間屆滿後20日
內向本院補提理由書（均須按他造當事人之人數附繕本）「切勿
逕送上級法院」。
告訴人或被害人對於判決如有不服具備理由請求檢察官上訴者，
其上訴期間之計算係以檢察官收受判決正本之日期為準。
中　　華　　民　　國　　110 　年　　4 　　月　　28　　日
               書記官  施惠卿    
附錄本案論罪科刑法條全文：
刑法第321條第1項：
犯前條第1項、第2項之罪而有下列情形之一者，處6月以上5年以
下有期徒刑，得併科50萬元以下罰金：
一、侵入住宅或有人居住之建築物、船艦或隱匿其內而犯之。
二、毀越門窗、牆垣或其他安全設備而犯之。
三、攜帶兇器而犯之。
四、結夥三人以上而犯之。
五、乘火災、水災或其他災害之際而犯之。
六、在車站、港埠、航空站或其他供水、陸、空公眾運輸之舟、
車、航空機內而犯之。